臺灣臺南地方法院刑事判決
111年度訴字第1148號
公  訴  人  臺灣臺南地方檢察署檢察官
被      告  張峰菘




上列被告因偽造文書等案件，經檢察官提起公訴（111年度偵字
第9443號），被告就被訴事實為有罪之陳述，本院合議庭認宜依
簡式審判程序審理，爰裁定由受命法官獨任行簡式審判程序，判
決如下：
    主  文
張峰菘犯竊盜罪，處有期徒刑肆月，如易科罰金，以新臺幣壹仟
元折算壹日。又犯竊盜罪，處有期徒刑伍月，如易科罰金，以新
臺幣壹仟元折算壹日。又犯行使變造私文書罪，處有期徒刑參月
，如易科罰金，以新臺幣壹仟元折算壹日。應執行有期徒刑拾月
，如易科罰金，以新臺幣壹仟元折算壹日。
未扣案之犯罪所得車牌號碼000-0000號普通重型機車壹輛沒收之
，於全部或一部不能沒收或不宜執行沒收時，追徵其價額。
    事  實
一、張峰菘意圖為自己不法之所有，而為下列犯行：
(一)於民國110年12月29日12時58分許，在臺南市永康區中華路
    與大武街口陸橋下停車場，以萬用機車鑰匙破壞林琮格所有
    停放在該處之車牌號碼000-000號普通重型機車電門鎖(毀損
    部分未據告訴)，再開啟電門後，騎乘該車前往臺南市○○區○
    ○街0號南台科技大學P棟停車場內，將該車棄置該處(業經警
    方尋獲後發還林琮格)而竊取之。
(二)又於同日13時9分許，在臺南市○○區○○街0號南台科技大學P
    棟停車場，以萬用鑰匙發動彭琮瑜所有停放在該處之車牌號
    碼000-0000號普通重型機車，旋即騎乘機車返回高雄市鳳山
    區博愛路住處而竊取之。
二、張峰菘因上開竊盜案件，經臺灣臺南地方檢察署(下稱臺南
    地檢署)檢察官定期於111年7月5日傳喚到庭說明，其竟基於
    行使變造私文書之犯意，於111年7月5日14時4分前某時，在
    其位於高雄市○○區○○路000巷000號住處內，將高雄長庚醫院
    原於109年9月29日所開立其父張恒雄之死亡證明書(死亡時
    間：「壹佰零玖年玖月貳拾玖日下午拾伍時肆拾陸分」，以
    立可白塗抹並蓋印日期之方式，變造死亡日期為「111年3月
    1日下午1時13分」、死亡證明書日期為「111年7月1日」，
    並將之併同傳票(「其上添載「請假事由：因家父於111年七
    月1日凌晨過世，需申請延期審理，優先辦理喪事宜」)於11
    1年7月5日14時4分、17時13分分別在統一超商瑞竹門市、統
    一超商博瑞門市傳真至臺南地檢署而行使之，足生損害於高
    雄長庚醫院對上開證書管理及臺南地檢署檢察官對上開文件
    內容判斷之正確性。
三、案經林琮格、彭琮瑜訴由臺南市政府警察局永康分局報請臺
    南地檢署檢察官偵查後起訴。
    理  由
一、本件被告張峰菘所犯為死刑、無期徒刑、最輕本刑為3 年以
    上有期徒刑以外之罪，亦非屬高等法院管轄之第一審案件，
    其於準備程序進行中，先就被訴事實為有罪之陳述，經法官
    告知簡式審判程序之旨，並聽取公訴檢察官之意見後，依刑
    事訴訟法第273條之1第1項、第273條之2 等規定，裁定進行
    簡式審判程序，且不受同法第159條第1項、第161條之2、第
    161條之3、第163條之1及第164條至第170條所規定證據能力
    認定及調查方式之限制，合先敘明。
二、上揭犯罪事實，業據被告於偵訊及本院審理時坦承不諱，並
    據證人即告訴人林琮格、彭琮瑜於警詢、偵查時指訴明確(
    警卷第57至60、77至82頁、偵卷第55至57頁)，並有本院111
    年聲搜字第84號搜索票、臺南市政府警察局永康分局搜索扣
    押筆錄、扣押物品目錄表各1份；被告就事實欄一(一)犯罪
    路線GOOGLE地圖2張及蒐證照片、監視器翻拍照片及車牌辨
    識照片共26張、贓物認領保管單1紙；事實欄一(二)監視器
    翻拍照片及刑案現場照片共22張；前揭遭竊機車車輛詳細資
    料報表2紙、扣案物照片3張及被告犯案穿著比對照片8張、
    本院111年聲調字第119號通信調取票1紙，被告之台灣大哥
    大通訊數據上網歷程查詢1份；被告傳真所提出之張恒雄死
    亡證明書、張恒雄之個人戶籍查詢資料結果1紙、長庚醫療
    財團法人高雄長庚紀念醫院111年9月23日長庚院高字第1110
    950473號函暨所附張恒雄之死亡證明書影本1份在卷可稽(警
    卷第27至33、37至56、61、65、87、93至113頁、偵卷第51
    、63至67、109、113、115、169至170頁)。此外，並有扣案
    之被告穿著為上開事實欄一犯行之T恤黑色、袖套、黑色鞋
    子等可資佐證。足認被告上開自白與事實相符，上開犯行均
    可認定，應依法論科。
三、論罪科刑：
(一)核被告就事實欄一(一)、(二)所為，均係犯刑法第320條第1
    項之普通竊盜罪。
(二)核被告就事實欄二部分，則係犯刑法第216條、第210條之行
    使變造私文書罪。被告變造私文書之低度行為，應為嗣後行
    使變造私文書之高度行為所吸收，不另論罪。公訴意旨雖然
    未提及被告亦變造該死亡證明書開立日期，但此部分是被告
    就同份文書上變造行為，係屬在密接時地為之，與已起訴之
    犯罪事實，應認屬為一行為，故此部分亦為起訴效力所及，
    本院自應併予審理。
(三)被告所犯前揭三罪，犯意各別，行為互異，應予分論併罰。
(四)又檢察官雖主張被告曾因竊盜案件，經法院裁判應執行有期
    徒刑3年8月確定，並於109年8月11日執行完畢，構成累犯，
    並提出刑案資料查註紀錄表1份在卷可按。然被告構成累犯
    之事實及應加重其刑之事項，均應由檢察官主張並具體指出
    證明之方法，所謂檢察官應就被告累犯加重其刑之事項「具
    體指出證明方法」，係指檢察官應於科刑證據資料調查階段
    就被告之特別惡性及對刑罰反應力薄弱等各節，例如具體指
    出被告所犯前後數罪間，關於前案之性質（故意或過失）、
    前案徒刑之執行完畢情形（有無入監執行完畢、在監行狀及
    入監執行成效為何、是否易科罰金或易服社會勞動〔即易刑
    執行〕、易刑執行成效為何）、再犯之原因、兩罪間之差異
    （是否同一罪質、重罪或輕罪）、主觀犯意所顯現之惡性及
    其反社會性等各項情狀，俾法院綜合判斷個別被告有無因加
    重本刑致生所受刑罰超過其所應負擔罪責之情形，裁量是否
    加重其刑，以符合正當法律程序及罪刑相當原則之要求。又
    此之量刑事項，並非犯罪構成事實或刑之應否為類型性之加
    重事實，以較為強化之自由證明為已足(最高法院110年度台
    上大字第5660號刑事裁定意旨參照)。經查：
  1.被告有檢察官前所主張之前案紀錄(本院107年度聲字第1268
    號裁定定應執行有期徒刑3年8月)，並於108年8月23日縮短
    刑期假釋出監，而於109年8月11日保護管束期滿未經撤銷，
    所餘刑期以已執行論等情，固有臺灣高等法院被告前案紀錄
    表、刑案查註紀錄表各1份在卷可稽，而可認為被告符合前
    案有期徒刑執行完畢後，於5年之內故意再犯本件有期徒刑
    以上之罪之累犯要件。
  2.但檢察官並未就被告之特別惡性及對刑罰反應力薄弱部分，
    提出證據，而雖然被告所犯罪名均為竊盜，但各行為間是否
    使用工具，竊取物品及竊取方式等均有不同，自不能一概而
    論。況且，被告前次徒刑假釋出監至為本案，時間已有1、2
    年，而其本案犯罪態樣顯然是竊取交通工具代步(本院卷第7
    2頁)，與前經判決之犯罪態樣未必相同，更遑論就行使變造
    私文書部分與前案所侵害之法益犯罪態樣均屬不同，則被告
    就是否本案仍有特別惡性或前之刑罰對被告反應力均屬薄弱
    即有疑義。是在檢察官就此部分尚未提出證據前，自難單憑
    臺灣高等法院被告前案紀錄表或刑案查註紀錄表，遽認被告
    為本件犯行，應按刑法第47條第1項規定予以加重(但被告上
    開前案素行，仍經本院於量刑時一併整體評價，詳下述)。
(五)爰審酌被告前已有多次竊盜前科之素行，竟不知記取教訓尊
    重他人財產權，猶為一己之便即再犯本件竊盜犯行以獲取代
    步工具，為逃避偵訊更變造私文書以虛偽事由拒不到庭，所
    為誠屬不該，並兼衡其犯罪之手段、目的、自述高職畢業智
    識程度、入監前從事園藝工作生活狀況、所竊財物價值，行
    使變造私文書所造成之抽象性損害，部分竊得之財物業已發
    還告訴人，但未與告訴人2人達成和解賠償損害，及犯罪後
    最終始坦承全部犯行之態度等一切情狀，分別量處如主文所
    示之刑，並定應執行刑及易科罰金之折算標準，以資懲儆。
四、沒收：
(一)事實欄一(二)所示機車1輛，經被告竊取後，迄今未尋獲，
    有臺南市政府警察局永康分局111年10月24日南市警永偵字
    第1110617362號函及所附失車-案件基本資料詳細畫面報表1
    紙在卷可稽，則該機車既然為被告竊得之物，自屬本件犯罪
    所得，故應依刑法第38之1第1項、第3項規定宣告沒收，於
    全部或一部不能沒收或不宜執行沒收時，追徵其價額。另已
    經發還如事實欄一(一)所示機車1輛，既然已經發還，有前
    引贓物認領保管單可證，依同條第5項規定，不予宣告沒收
    。
(二)本件扣案之T恤1件、袖套1雙、鞋子1雙，均係用以比對本案
    事實欄一嫌疑人穿著，並非行竊工具，與未扣案之行竊工具
    萬用鑰匙，均屬於生活日常所用之物，不具刑法上重要性，
    不予宣告沒收。另扣案T型起子3支則無證據證明用於本案犯
    行，故與本案無關，自不在本案中宣告沒收，均並予指明。
據上論斷，應依刑事訴訟第273條之1第1項、第299條第1項前段
，判決如主文。
本案經檢察官黃睦涵提起公訴，檢察官黃信勇到庭執行職務。
中　　華　　民　　國　　111 　年　　11　　月　　16　　日
                  刑事第十三庭  法  官  李音儀
以上正本證明與原本無異。
如不服本判決應於收受本判決後20日內向本院提出上訴書狀，並
應敘述具體理由。其未敘述上訴理由者，應於上訴期間屆滿後20
日內向本院補提理由書狀（均須按他造當事人之人數附繕本）「
切勿逕送上級法院」。 
　　　　　　　　　　　　　　　　書記官  陳怡蓁
中　　華　　民　　國　　111 　年　　11　　月　　16　　日
附錄本案論罪科刑法條全文：
中華民國刑法第320條
意圖為自己或第三人不法之所有，而竊取他人之動產者，為竊盜
罪，處5年以下有期徒刑、拘役或50萬元以下罰金。
意圖為自己或第三人不法之利益，而竊佔他人之不動產者，依前
項之規定處斷。
前二項之未遂犯罰之。
中華民國刑法第216條（行使偽造變造或登載不實之文書罪）
行使第210條至第215條之文書者，依偽造、變造文書或登載不實
事項或使登載不實事項之規定處斷。
中華民國刑法第210條（偽造變造私文書罪）
偽造、變造私文書，足以生損害於公眾或他人者，處5年以下有
期徒刑。